Minutes et répertoires du notaire Alexandre FORTIER, 25 novembre 1728 - 18 janvier 1770 (étude XXXI)
Archives nationales
- Minutes de Alexandre FORTIER, juillet 1728 - 1844; MC/ET/XXXI/92 - MC/ET/XXXI/763/C
  - Minutes. 1751, mai - août, mai - août 1751; MC/ET/XXXI/147
    - Contre-lettre, droits de peche dans lhyere, Quincy(Cher)., 27 juillet 1751; MC/ET/XXXI/147
      Nom, qualité: (Mme ou Mlle) Decuny, Louise Agnes.
      Intervenant 4, indirect:
      Nom, qualité: (M.) Gay de La Tour, Jean Jacques.
      Profession: secrétaire du roi
    - Obligation., 28 juillet 1751; MC/ET/XXXI/147
      Nom, qualité: (M.) Deshayes, Francois Nicolas.
      Profession: macon entrepreneur de batiments.
      Nom, qualité: (Mme ou Mlle) Halbert, Guillemette.
      Nom, qualité: (M.) Le Riche, Pierre Joseph (bourgeois de Paris)
    - Delegation, loyers, Paris, rue de Richelieu., 29 juillet 1751; MC/ET/XXXI/147
      Nom, qualité: (Mme ou Mlle) Roy, Amable.
      Domicile: Pris.
      Nom, qualité: (M.) Dide, Pierre.
      Profession: banquier.
      Nom, qualité: (M.) Desmary, Jacques (bourgeois de Paris).
      Nom, qualité: (Mme ou Mlle) Maisonville de
    - Succession, notoriete., 1er août 1751; MC/ET/XXXI/147
      Nom, qualité: (M.) Gastin, Arnould.
      Profession: receveur des aides.
      Domicile: Ivry
    - Rente, quittance de rachat., 2 août 1751; MC/ET/XXXI/147
      Nom, qualité: (M.) Boursier, Jacques.
      Profession: officier de la maison du roi.
    - Bail, appartement, Paris, rue du Vieux-Colombier., 3 août 1751; MC/ET/XXXI/147
      Nom: (personne morale) Couvent Notre Dame de La Misericorde de Paris.
      Nom, qualité: (Mme ou Mlle) Sorel, Marie Marguerite.
      Nom, qualité: (M.) Besnier, Ambroise.
    - Rente, quittance de rachat., 3 août 1751; MC/ET/XXXI/147
      Nom, qualité: (M.) Bardeau, Joseph (bourgeois de Paris).
      Nom, qualité: (M.) Creton, Nicolas (bourgeois de Paris)
    - Procuration, depot., 3 août 1751; MC/ET/XXXI/147
      Nom: (personne morale) Paroisse de Boessey.
      Domicile: Boissei-la-Lande(Orne) ou Boessey.
      Nom, qualité: (M.) Bourgeois, Pierre (bourgeois de pis)
    - Rente, quittance de rachat., 5 août 1751; MC/ET/XXXI/147
      Nom, qualité: (M.) Chauvin, Pierre.
      Profession: argentier de la venerie du roi.
    - Mariage., 7 août 1751; MC/ET/XXXI/147
      Nom, qualité: (M.) Mertens, Francois.
      Profession: marechal(compagnon).
      Nom, qualité: (Mme ou Mlle) Mahieu, Catherine Ursule.
      Nom, qualité: (M.) Mourgon, Pierre.
    - Apprentissage, métier menuisier, Paris., 11 août 1751; MC/ET/XXXI/147
      Nom, qualité: (M.) Vimont, Charles.
      Nom, qualité: (M.) Wattebled, Jacques Philippe.
    - Obligation, depot., 11 août 1751; MC/ET/XXXI/147
      Nom, qualité: (Mme ou Mlle) Pichard, Genevieve.
      Nom, qualité: (Mme ou Mlle) Matis, Anne.
      dépôt de pièces; obligation
    - Avis de parents., 13 août 1751; MC/ET/XXXI/147
      Nom, qualité: (Mme ou Mlle) Paulin Duboullet, Marie Jeanne Elisabeth
      déclaration
    - Contrat d'ingression, religieuse, Montargisdcouvent de la Visitation., 14 août 1751; MC/ET/XXXI/147
      Nom, qualité: (Mme ou Mlle) Rameau, Marie Louise.
      Nom: (personne morale) Couvent de La Visitation de Montargis
    - Inventaire après décès d'Isaac d'Alençon., 17 août 1751; MC/ET/XXXI/147
      Nom, qualité: (M.) Alençon, Isaac d'.
      inventaire après décès; Alençon, Isaac d'
    - Mariage., 18 août 1751; MC/ET/XXXI/147
      Nom, qualité: (M.) Morgan, Jean Baptiste.
      Domicile: Amiens.
      Nom, qualité: (Mme ou Mlle) Heguerty D', Francoise Anne
    - Rente sur le roi, quittance de rachat, postes decembre 1746., 18 août 1751; MC/ET/XXXI/147
      Nom, qualité: (Mme ou Mlle) Mette, Louise Antoinette.
      Nom, qualité: (Mme ou Mlle) Mette, Anne Marguerite.
      Nom, qualité: (Mme ou Mlle) Mette, Marie Anne.
    - Rente sur le roi, transport, tailles de l'eection de senlis novembre 1726., 18 août 1751; MC/ET/XXXI/147
      Nom, qualité: (M.) Pelletier, Nicolas (bourgeois de Paris).
    - Donation., 21 août 1751; MC/ET/XXXI/147
      Nom, qualité: (Mme ou Mlle) Delahaye, Renee.
      Nom, qualité: (M.) Renard de Beaulieu, Gilbert.
      Profession: conducteur des sels du royaume.
      Nom, qualité: (M.) Veget, Jean.
      Profession: commissionnaire à la grille de la cour de lamoignon.
    - Succession, dépôt de pieces., 21 août 1751; MC/ET/XXXI/147
      Nom, qualité: (M.) Boudin, Emard.
      Domicile: Saint-Victor-de-Chretienville(Eure)
    - Procuration., 23 août 1751; MC/ET/XXXI/147
      Nom, qualité: (M.) Fauconnier, Charles Antoine Maximilien Fer.
      Nom, qualité: (M.) Sencier, Louis Jean.
    - Procuration, depot., 23 août 1751; MC/ET/XXXI/147
      Nom, qualité: (M.) Morsier, Philbert.
      Profession: cavalier au regiment du roi.
      Domicile: Laon.
      Nom, qualité: (Mme ou Mlle) Branche, Madeleine.
      Nom, qualité: (M.) Morsier, Etienne Gedeon.
      Profession: contrôleur des entrees.
    - Procuration., 23 août 1751; MC/ET/XXXI/147
      Nom, qualité: (M.) Sonneret, Louis Jean (bourgeois de Paris).
    - Apprentissage., 25 août 1751; MC/ET/XXXI/147
      Nom, qualité: (M.) Paquier, Jean Charles.
      Nom, qualité: (M.) Rumeau, Jean Francois.
      Profession: peintre vernisseur doreur argenteur (maître).
    - Inventaire après décès de Louis César de marquis de Navailles de Saint-Génie., 28 août 1751; MC/ET/XXXI/147
      Nom, qualité: (M.) Montault, Louis César de (marquis de Navailles de Saint-Génie).
      inventaire après décès; Montault de Navailles de Saint-Génie, Louis César de
    - Don mutuel., 30 août 1751; MC/ET/XXXI/147
      Nom, qualité: (M.) Mortlillon, Pierre Antoine.
      Nom, qualité: (Mme ou Mlle) Leprous, Marie.
      Relations: épouse de l'intervenant 1
    - Vente, maison, terre., 30 août 1751; MC/ET/XXXI/147
      Profession: jardinier.
  - Minutes. 1751, septembre - décembre, septembre - décembre 1751; MC/ET/XXXI/148
    - Inventaire après décès de Marguerite Le Moyne, épouse de Nicolas Osselin., 1er septembre 1751; MC/ET/XXXI/148
      Nom, qualité: (Mme ou Mlle) Le Moyne, Marguerite.
      Nom, qualité: (M.) Osselin, Nicolas.
      Profession: rôtisseur (maître).
      inventaire après décès; Le Moyne, Marguerite; Osselin, Nicolas
    - Bail à ferme, parc, Chambord, chateau., 2 septembre 1751; MC/ET/XXXI/148
      Nom, qualité: (M.) Frieze de, Auguste Henri (comte).
      Profession: marechal de camp.
      Nom, qualité: (M.) Chauvel de Perce, Gabriel Louis.
      Profession: monnayeur de France.
      Domicile: Haye(la)(normandie)
    - Bail, cautionnement, parc, Chambord, chateau., 2 septembre 1751; MC/ET/XXXI/148
      Nom, qualité: (M.) Assegond, Jacques David.
      bail; cautionnement
    - Main-levee., 4 septembre 1751; MC/ET/XXXI/148
      Nom, qualité: (M.) Marlet de La Bruyere, Pierre.
      Profession: valet de chambre du roi.
      Nom, qualité: (M.) Lartois.
      Profession: trésorier general de la police.
    - Rente, reconstitution., 4 septembre 1751; MC/ET/XXXI/148
      Nom, qualité: (M.) Ellies Dupin, Jean Joseph.
      Domicile: Tournan-en-Brie.
      Nom, qualité: (M.) Nisple, Daniel.
      Profession: employe dans les vivres de la marine.
      Domicile: Bercy
    - Bail, boutique, Paris, rue Saint-Honore., 7 septembre 1751; MC/ET/XXXI/148
      Nom, qualité: (M.) Joly de Chavigny, Henri Philbert.
      Nom, qualité: (M.) Rollet, Nicolas Jean.
    - Succession, dépôt de pieces, acte de bapteme, acte de décès., 7 septembre 1751; MC/ET/XXXI/148
      Nom, qualité: (M.) Dudrot, Gabriel.
      Profession: receveur des tailles.
      Domicile: Guise (election)
    - Bail, appartement, Paris, rue de Richelieu., 7 septembre 1751; MC/ET/XXXI/148
      Nom, qualité: (M.) Soulet, Bernard Nicolas.
      Profession: conseiller au Parlement.
      Nom, qualité: (Mme ou Mlle) Bunont, Marie Anne.
    - Convention., 10 septembre 1751; MC/ET/XXXI/148
      Nom, qualité: (M.) Lourdier, Nicolas (bourgeois de Paris).
      Nom, qualité: (M.) Bellinzani de Sompy de, Pierre Francois.
    - Procuration., 11 septembre 1751; MC/ET/XXXI/148
      Nom, qualité: (M.) Cothenot-Mailly, Jean.
      Domicile: Dijon.
    - Comparution, p-v., 11 septembre 1751; MC/ET/XXXI/148
      Nom, qualité: (M.) Janon de Souligne, Jean Baptiste.
    - Rente, transport., 13 septembre 1751; MC/ET/XXXI/148
      Nom, qualité: (M.) Pillet, Urbain.
      Profession: conseiller au Châtelet.
      Nom, qualité: (M.) Pillet, Jean Andre.
      Profession: receveur general des postes.
      Nom, qualité: (M.) Cochet, Jean.
      Profession: professeur emerite de philosophie.
      Domicile: Paris, college Mazarin
    - Rente, quittance de rachat., 13 septembre 1751; MC/ET/XXXI/148
      Nom, qualité: (Mme ou Mlle) Cabanel, Marie Madeleine.
    - Rente, transport, contre-lettre., 13 septembre 1751; MC/ET/XXXI/148
      Domicile: Paris, college Mazarin.
      Relations: intervenant pour l'intervenant 02.
    - Bail à ferme, ferme, Verriere (la) (Yvelines)., 14 septembre 1751; MC/ET/XXXI/148
      Nom, qualité: (M.) Cordier de Launay, Rene.
      Profession: contrôleur des chevaux legers de la garde.
      Nom, qualité: (M.) Giffard, Bonaventure.
      Profession: laboureur.
      Domicile: Verriere (la) (Yvelines)
    - Procuration, depot., 14 septembre 1751; MC/ET/XXXI/148
      Nom: (personne morale) Fabrique de Magny-Le-Desert.
    - Mariage., 18 septembre 1751; MC/ET/XXXI/148
      Nom, qualité: (M.) Lefebvre, Guillaume (bourgeois de Paris).
      Nom, qualité: (Mme ou Mlle) Pirot, Marie Catherine.
      Nom, qualité: (M.) Hennequin, Claude.
    - Traite d'office, officier secrétaire du roi, Paris., 18 septembre 1751; MC/ET/XXXI/148
      Nom, qualité: (Mme ou Mlle) Hindret de Frenneval, Anne Therese.
      Nom, qualité: (M.) Gonet de Longeval, Louis.
    - Rente, quittance de rachat., 20 septembre 1751; MC/ET/XXXI/148
      Nom, qualité: (M.) Letourneur, Jean Baptiste Pierre Antoine.
      Nom, qualité: (M.) Letourneur, Antoine Pierre.
    - Notoriete, pieces jointes, nom, extrait de bapteme., 20 septembre 1751; MC/ET/XXXI/148
      Nom, qualité: (Mme ou Mlle) Rantilly, Marie Anne.
      Nom, qualité: (M.) Lefaucheur, Francois.
      Profession: écuyer.
      Relations: au service de l'intervenant 3.
      Nom, qualité: (M.) Orleans d'(duc).
      Profession: regent
    - Mariage., 22 septembre 1751; MC/ET/XXXI/148
      Nom, qualité: (M.) Alencon D', Charles Armand Antonin.
      Profession: lieutenant general des chasses.
      Domicile: Chambord.
      Nom, qualité: (Mme ou Mlle) Gonet, Marie Francoise.
      Relations: fille de l'intervenant 3.
    - Succession, notoriete., 22 septembre 1751; MC/ET/XXXI/148
      Nom, qualité: (Mme ou Mlle) Poisson, Marie Francoise.
      Nom, qualité: (M.) Chalumet, Jean.
      Profession: grainier (maître).
      Nom, qualité: (Mme ou Mlle) Poisson, Marie Therese.
      Relations: épouse de l'intervenant 4.
      Nom, qualité: (M.) Brisson, Francois (bourgeois de Paris).
      Intervenant 5, en première partie:
      Nom, qualité: (Mme ou Mlle) Poisson, Nicole.
      Relations: épouse de l'intervenant 6.
      Intervenant 6, indirect:
      Nom, qualité: (M.) Durand, Pierre.
      Intervenant 7, en première partie:
      Nom, qualité: (M.) Poisson, Paul Rene.
      Intervenant 8, en première partie:
      Nom, qualité: (M.) Poisson, Jean.
      Intervenant 9, en première partie:
      Nom, qualité: (M.) Marie, Pierre.
      Profession: fondeur (compagnon).
    - Mariage., 22 septembre 1751; MC/ET/XXXI/148
      Nom, qualité: (M.) Morel, Jean (bourgeois de Paris).
      Nom, qualité: (Mme ou Mlle) Potus, Marie Anne Edmee.
    - Consentement., 24 septembre 1751; MC/ET/XXXI/148
      Nom, qualité: (Mme ou Mlle) Alencon D', Anne Charlotte Pelagie.
      Relations: veuve de l'intervenant 5.
      Intervenant 5, indirect:
    - Testament, dépôt, codicille, dépôt., 24 septembre 1751; MC/ET/XXXI/148
      Nom, qualité: (M.) Gautherot, Charles.
      Relations: au service de l'intervenant 2.
      Nom, qualité: (M.) Bignon, Armand Jerome.
      Profession: bibliothecaire du roi.
      testament; dépôt de pièces
    - Vente, terre, Poissy., 25 septembre 1751; MC/ET/XXXI/148
      Nom, qualité: (M.) Marchant, Charles (bourgeois de Paris).
      Nom, qualité: (M.) Charron, Andre Charlemagne.
      Nom, qualité: (Mme ou Mlle) Marchant, Renee Aimee.
      Profession: contrôleur des domaines du duc d'Orléans.
    - Obligation., 25 septembre 1751; MC/ET/XXXI/148
      Nom, qualité: (Mme ou Mlle) Delacroix, Marie Anne.
      Nom, qualité: (M.) Delavelle, Nicolas.
    - Inventaire après décès de Charles Gautherot., 27 septembre 1751; MC/ET/XXXI/148
      inventaire après décès; Gautherot, Charles
    - Succession, dépôt de pieces., 27 septembre 1751; MC/ET/XXXI/148
      Nom, qualité: (M.) Vassart, Simon Georges.
      Domicile: Crouy
    - Procuration., 27 septembre 1751; MC/ET/XXXI/148
      Nom, qualité: (M.) Bellecourt de, Louis.
      Profession: adjudicataire de la fourniture de la viande à l'armee.
      Domicile: Dauphine,provence,nice.
    - Procuration., 27 septembre 1751; MC/ET/XXXI/148
      Nom, qualité: (M.) Maille, Jean Joseph.
      Profession: secrétaire prive.
      Nom, qualité: (M.) Berthier de Sauvigny.
      Profession: intendant.
      Nom, qualité: (Mme ou Mlle) Aubert, Marie Antoinette.
    - Main-levee., 30 septembre 1751; MC/ET/XXXI/148
      Nom, qualité: (Mme ou Mlle) Jourdan de Lasalle, Louise Marguerite.
      Nom, qualité: (M.) Pellerin, Jacques Jean Baptiste.
      Profession: payeur des rentes
    - Rente viagere sur le roi, constitution, pieces jointes, mai 1751, extrait de bapteme., 8 octobre 1751; MC/ET/XXXI/148
      Nom, qualité: (M.) Bonvin, Jean (bourgeois de Paris).
      Nom, qualité: (Mme ou Mlle) Bonvin, Anne Justine
    - Rente viagere sur le roi, constitution, pieces jointes, mai 1751, extrait de bapteme., 8 octobre 1751; MC/ET/XXXI/148
      Nom, qualité: (M.) Bonvin, Henri Joseph
    - Rente viagere sur le roi, constitution, mai 1751., 8 octobre 1751; MC/ET/XXXI/148
      Nom, qualité: (M.) Benoist, Saturnin.
      Profession: chef d'echansonnerie de bouche de la reine.
    - Rente viagere sur le roi, constitution, mai 1751., 8 octobre 1751; MC/ET/XXXI/148
      Profession: chef d'echansonnerie bouche de la reine.
    - Rente viagere sur le roi, constitution, mai 1751., 8 octobre 1751; MC/ET/XXXI/148
      Nom, qualité: (M.) Moyreau, Jean.
      Profession: graveur du roi à l'academie de peinture.
      Nom, qualité: (Mme ou Mlle) Benevault, Marie Madeleine.
      Nom, qualité: (M.) Moyreau, Marie Charlotte
    - Rente viagere sur le roi, constitution, mai 1751., 8 octobre 1751; MC/ET/XXXI/148
      Nom, qualité: (M.) Camus de, Charles Joseph Luc (comte d' arginy)
    - Rente viagere sur le roi, constitution, pieces jointes, mai 1751, extrait de bapteme., 8 octobre 1751; MC/ET/XXXI/148
      Nom, qualité: (M.) Marcel, Philippe.
    - Sous-bail, appartement, Paris, rue Saint-Honore., 8 octobre 1751; MC/ET/XXXI/148
      Nom, qualité: (Mme ou Mlle) Noel, Marie Therese.
    - Société, convention, habillement des troupes., 8 octobre 1751; MC/ET/XXXI/148
      Nom, qualité: (M.) Vallou Boisroger, Toussaint.
      Relations: associé(e) de l'intervenant 2.
      Nom, qualité: (M.) Faissolles, Jacques.
    - Procuration., 8 octobre 1751; MC/ET/XXXI/148
      Profession: intéressé dans l'entreprise de l'habillement des troupes.
      Relations: associé(e) de l'intervenant 1
    - Mariage., 10 octobre 1751; MC/ET/XXXI/148
      Nom, qualité: (M.) Heuzet, Jacques.
      Profession: serrurier (maître).
      Nom, qualité: (Mme ou Mlle) Renier, Louise.
    - Rente sur le roi, transport, tailles de la généralite de bordeaux novembre 1726., 13 octobre 1751; MC/ET/XXXI/148
      Nom, qualité: (M.) Bacqueman de, Jacques.
      Domicile: Bordeaux.
    - Succession, partage., 14 octobre 1751; MC/ET/XXXI/148
      Nom, qualité: (Mme ou Mlle) Guillet, Claude.
    - Succession, renonciation., 15 octobre 1751; MC/ET/XXXI/148
      Nom, qualité: (Mme ou Mlle) Lemoine, Marguerite.
      Profession: rotisseur (maître).
    - Mariage., 15 octobre 1751; MC/ET/XXXI/148
      Nom, qualité: (M.) Vinter, Pierre.
      Profession: cordonnier.
      Nom, qualité: (Mme ou Mlle) Guillemet, Anne.
      Nom, qualité: (M.) Rio, Vincent.
      Profession: cordonnier
    - Bail, tuilerie, Luzancy, courtaron (hameau)., 18 octobre 1751; MC/ET/XXXI/148
      Nom, qualité: (M.) Nouette, Etienne.
      Nom, qualité: (M.) Guillaume, Charles.
      Profession: marchand de tuiles.
      Domicile: Luzancy, courtaron (hameau)
    - Rente sur le roi, transport, tailles de l'election de Paris novembre 1726., 20 octobre 1751; MC/ET/XXXI/148
      Nom, qualité: (M.) Morin de Gueriviere, Pierre Vincent.
      Profession: contrôleur des domaines.
      Domicile: Hainaut.
    - Delegation., 21 octobre 1751; MC/ET/XXXI/148
      Profession: secrétaire du roi,intéressé dans l'habillement des troupes de la marine.
      Nom, qualité: (M.) Aubouy, Thomas.
      Profession: négociant.
    - Procuration., 21 octobre 1751; MC/ET/XXXI/148
      Profession: secrétaire du roi,intéressé dans l'habillement des troupes de lamarine.
    - Succession, notoriete, succession, dépôt de pieces., 22 octobre 1751; MC/ET/XXXI/148
      Nom, qualité: (M.) Thuilleaux, Marie Anne.
      Domicile: Tremblay-le-Vicomte
      dépôt de pièces; notoriété
    - Bail, appartement, Paris, rue de la Ville-l'Eveque., 22 octobre 1751; MC/ET/XXXI/148
      Nom, qualité: (M.) Mansuy, Christophe (bourgeois de Paris).
      Nom, qualité: (M.) Durand, Nicolas.
    - Bail, boutique, Paris, rue d'Anjou., 22 octobre 1751; MC/ET/XXXI/148
      Nom, qualité: (M.) Mansuy, Chritophe (bourgeois de Paris).
      Nom, qualité: (M.) Durand, Jean.
      Profession: marchand de vin.
      Nom, qualité: (Mme ou Mlle) Bernard, Marie Denise.
    - Rente viagere sur le roi, constitution, mai 1751., 22 octobre 1751; MC/ET/XXXI/148
      Nom, qualité: (M.) Gemier de La Bruyere, Leonor.
      Nom, qualité: (Mme ou Mlle) Dubost, Louise Antoinette
    - Rente viagere sur le roi, constitution, mai 1751., 22 octobre 1751; MC/ET/XXXI/148
      Nom, qualité: (M.) Hanotteau, Joseph (bourgeois de Paris)
    - Rente viagere sur le roi, constitution, mai 1751., 22 octobre 1751; MC/ET/XXXI/148
    - Rente viagere sur le roi, constitution, mai 1751., 22 octobre 1751; MC/ET/XXXI/148
      Nom, qualité: (M.) Roquebrune de, Jacques Valere.
      Profession: capitaine (ancien).
    - Rente viagere sur le roi, constitution, pieces jointes, mai 1751, extrait de bapteme., 22 octobre 1751; MC/ET/XXXI/148
      Nom, qualité: (M.) Rey, Jacques (bourgeois de Paris)
    - Rente viagere sur le roi, constitution, mai 1751., 22 octobre 1751; MC/ET/XXXI/148
      Nom, qualité: (M.) Guillaud, Francois (bourgeois de Paris)
    - Rente viagere sur le roi, constitution, mai 1751., 22 octobre 1751; MC/ET/XXXI/148
      Nom, qualité: (Mme ou Mlle) Dupin Duplessis, Elisabeth.
    - Rente viagere sur le roi, constitution, mai 1751., 22 octobre 1751; MC/ET/XXXI/148
      Profession: graveur du roi en l'academie de peinture.
      Nom, qualité: (Mme ou Mlle) Moyreau, Marie Anne Madeleine
    - Rente viagere sur le roi, constitution, mai 1751., 22 octobre 1751; MC/ET/XXXI/148
    - Rente viagere sur le roi, constitution, mai 1751., 22 octobre 1751; MC/ET/XXXI/148
      Nom, qualité: (M.) Caillon, Etienne (bourgeois de Paris)
    - Rente sur le roi, constitution, postes decembre 1746., 26 octobre 1751; MC/ET/XXXI/148
      Nom, qualité: (Mme ou Mlle) Charlet, Catherine
    - Vente, privilege de perruquier, Vernon., 26 octobre 1751; MC/ET/XXXI/148
      Nom, qualité: (M.) Richard, Claude (bourgeois de Paris).
      Nom, qualité: (Mme ou Mlle) Paumier, Anne.
      Nom, qualité: (M.) Leprest, Jacques Francois.
      Profession: perruquier.
    - Declaration, meuble., 27 octobre 1751; MC/ET/XXXI/148
      Nom, qualité: (Mme ou Mlle) Parisot, Genevieve.
      Nom, qualité: (M.) Bourgeois, Pierre.
      Profession: frotteur.
    - Succession, renonciation., 27 octobre 1751; MC/ET/XXXI/148
      Nom, qualité: (Mme ou Mlle) Choppard, Marie.
      Nom, qualité: (M.) Manoury, Marin.
      Domicile: Vetheuil
    - Rente viagere sur le roi, constitution, mai 1751., 27 octobre 1751; MC/ET/XXXI/148
      Nom, qualité: (M.) Montigny, Rene (bourgeois de Paris)
    - Rente, retrocession., 8 novembre 1751; MC/ET/XXXI/148
      Nom, qualité: (M.) Poullet, Jean Baptiste.
      Profession: sculpteur du roi.
      Nom, qualité: (Mme ou Mlle) Wattebled, Marie Anne.
    - Succession, renonciation., 8 novembre 1751; MC/ET/XXXI/148
      Profession: peintre de l'academie de saint-luc
    - Rente viagere sur le roi, constitution, pieces jointes, mai 1751, extrait de bapteme., 8 novembre 1751; MC/ET/XXXI/148
      Nom, qualité: (M.) Torchet de Chennevieres, Alexandre Philippe Nicolas.
      Profession: directeur dans la regie des droits sur les cartes.
    - Rente viagere sur le roi, constitution, mai 1751., 8 novembre 1751; MC/ET/XXXI/148
      Nom, qualité: (M.) Mangin, Antoine Louis (bourgeois de Paris)
    - Obligation., 9 novembre 1751; MC/ET/XXXI/148
      Nom, qualité: (Mme ou Mlle) Constant de Villemont, Marie Francoise.
      Nom, qualité: (M.) Pasquier, Guillaume (bourgeois de Paris)
    - Rente sur le roi, transport, tailles de l'election d'agen novembre 1726., 10 novembre 1751; MC/ET/XXXI/148
      Nom, qualité: (M.) Delasalle, Louis.
    - Mariage., 11 novembre 1751; MC/ET/XXXI/148
      Nom, qualité: (M.) Baron, Andre Francois.
      Profession: cordonnier (maître).
      Nom, qualité: (Mme ou Mlle) Macquart, Jeanne Louise.
    - Mariage., 13 novembre 1751; MC/ET/XXXI/148
      Nom, qualité: (M.) Bailly, Antoine.
      Nom, qualité: (Mme ou Mlle) Fourny, Marguerite Angelique.
    - Inventaire après décès de Philippe François de Brémond de la Rochenart., 16 novembre 1751; MC/ET/XXXI/148
      Nom, qualité: (M.) Brémond de la Rochenart, Philippe François de.
      inventaire après décès; Brémond de la Rochenart, Philippe François de
    - Rente, quittance de rachat., 16 novembre 1751; MC/ET/XXXI/148
      Nom, qualité: (M.) Boiscler, Nicaise.
      Profession: maitre de danse.
      Nom, qualité: (M.) Ruelle, Thomas.
    - Rente, transport, aides et gabelles de la principaute de Dombes 1730., 17 novembre 1751; MC/ET/XXXI/148
      Nom, qualité: (M.) Dalon, Eloy.
      Domicile: Meaux.
      Nom, qualité: (M.) Sirbault, Augustin.
    - Rente sur le clerge, reconstitution, emprunt 1747., 19 novembre 1751; MC/ET/XXXI/148
      Nom, qualité: (M.) Dufosse, Toussaint.
      Profession: maitre d'hotel.
    - Rente sur le clerge, quittance de rachat, emprunt 1747., 19 novembre 1751; MC/ET/XXXI/148
      Nom, qualité: (M.) Meunier, Jean Francois.
      Profession: passementier boutonnier (maître).
      Nom, qualité: (Mme ou Mlle) Paris, Agathe.
    - Obligation, depot., 22 novembre 1751; MC/ET/XXXI/148
      Nom, qualité: (M.) Prevost, Alexandre.
      Profession: vinaigrier (maître).
      Nom, qualité: (Mme ou Mlle) Auvert, Henriette.
      Nom, qualité: (M.) Leloup, Francois.
      Profession: patissier (maître),officier de la reine.
    - Obligation., 23 novembre 1751; MC/ET/XXXI/148
      Nom, qualité: (M.) Jehannot de Bartillat, Louis.
      Nom, qualité: (M.) Petit, Claude (bourgeois de Paris)
    - Rente viagere sur le roi, constitution, pieces jointes, mai 1751, extrait de bapteme., 23 novembre 1751; MC/ET/XXXI/148
      Nom, qualité: (Mme ou Mlle) Cuinet, Jeanne Claudine
    - Rente viagere sur le roi, constitution, mai 1751., 23 novembre 1751; MC/ET/XXXI/148
      Nom, qualité: (Mme ou Mlle) Bienfait, Francoise Marguerite.
      Nom, qualité: (M.) Voisin, Louis.
      Profession: gantier (marchand).
    - Rente viagere sur le roi, constitution, mai 1751., 23 novembre 1751; MC/ET/XXXI/148